Proper noun inflection
The LIVVI-KARELIAN language proper nouns inflect in the same cases as regular
nouns, but sometimes with a colon (':') as separator.

LEXICON PROP_ 

### ONE-SYLLABLE LEMMA AND STEM
LEXICON PROP_VYÖvyö:vyö vyö:vyö

LEXICON PROP_MUAmua:maa mua:maa



### TWO-SYLLABLE LEMMA AND STEM
LEXICON PROP_OZA@CODE@
Gradation NA
Back vowel
Stem  vowel a
Plural stem in i

LEXICON PROP_OZA_FEM@CODE@

LEXICON PROP-PLC_OZA@CODE@


LEXICON PROP_KALA 
Gradation NA
Back vowel
Stem  vowel a
Plural stem in oi



LEXICON PROP_KALA_PATRFEM 

LEXICON PROP-PLC_KALA 

LEXICON PROP_KALA_SURFEM 




LEXICON PROP_PAPPI 
Gradation Yes
Back vowel
Stem	 vowel i
Plural stem in iloi

LEXICON PROP_PAPPI-SG 

LEXICON PROP_PAPPI-PL 

LEXICON PROP-PLC_PAPPI 

LEXICON PROP_ARTELI@CODE@
Gradation NA
Back vowel
Stem  vowel i
Plural stem in iloi

LEXICON PROP_ARTELI-SG@CODE@

LEXICON PROP_ARTELI-PL@CODE@


LEXICON PROP_LEIRI@CODE@
Gradation NA
Front vowel
Stem  vowel i
Plural stem in iloi

LEXICON PROP_LEIRI-SG@CODE@

LEXICON PROP_LEIRI-PL@CODE@



LEXICON PROP_NIMInimi:nim nimi:nim
Gradation NA
Front vowel
Stem	 vowel i/e
Plural stem in i


LEXICON PROP_JÄLGI 
Gradation Yes
Vowel Harmony Front
Stem Vowel i/0/e
Plural stem in i

LEXICON PROP_JÄLGI-SG 

LEXICON PROP_JÄLGI-PL 





LEXICON PROP_SUARIsuari:suar suari:suar
Gradation NA
Vowel Harmony Back
Stem Vowel i/0/e
Plural stem in i




LEXICON PROP_REBOIreboi:reboi reboi:reboi
Gradation NA
Vowel Harmony Back
Stem Vowel oi/o
Plural stem in oloi




LEXICON PROP_KOIRUkoiru:koira koiru:koira
Gradation NA
Back vowel
Stem	 vowel u/a
Plural stem in i


LEXICON PROP-PLC_KOIRUkoiru:koira koiru:koira


LEXICON PROP_PÄIVYpäivy:päivä päivy:päivä
Gradation NA
Vowel Harmony Front
Stem Vowel y/ä
Plural stem in i





LEXICON PROP-PLC_KNIIGUkniigu:kniiga kniigu:kniiga
Gradation No (looks like it should have gradation)
Vowel Harmony Back
Stem Vowel u/a
Plural stem in oi

LEXICON PROP_MUARJUmuarju:muarja muarju:muarja
Gradation NA
Vowel Harmony Back
Stem Vowel u:a
Plural stem in o


LEXICON PROP-PLC_MUARJUmuarju:muarja muarju:muarja




LEXICON PROP_AKKUakku:akka akku:akka
Gradation Yes
Vowel Harmony Back
Stem Vowel u:a
Plural stem in o



LEXICON PROP_KOIVUkoivu:koivu koivu:koivu
Back vowel
Gradation NA
Stem vowel u
Plural stem in loi
Can be merged with _RUNO



LEXICON PROP_RUNOruno:runo runo:runo
Back	vowel
Gradation NA
Stem vowel o
Plural stem in loi

LEXICON PROP_RUADOruado:ruado ruado:ruado
Back vowel
Gradation Yes
Stem vowel o
Plural stem in loi

LEXICON PROP-PLC_RUADOruado:ruado ruado:ruado

LEXICON PROP_KYNDÖkyndö:kyndö kyndö:kyndö
Front vowel
Gradation Yes
Stem vowel o
Plural stem in loi


LEXICON PROP_VALGEI 
Back	vowel
Gradation NA

LEXICON PROP_VALGEI-SG 

LEXICON PROP_VALGEI-PL 




### TWO-SYLLABLE LEMMA THREE-SYLLABLE STEM

LEXICON PROP_KARJALkarjal:karjal karjal:karjal
Back vowel
Gradation NA
Singular stem vowel 0/a
Plural stem vowel o


LEXICON PROP-MAL_KARJAL 

LEXICON PROP_KARJALAINEkarjalaine:karjala karjalaine:karjala

LEXICON PROP_KIELINEkieline:kieli kieline:kieli

**LEXICON PROP-PLC_TVERTver:Tver** Tver:Tver


**LEXICON PROP-PLC_TAIGIN**@CODE@****


**LEXICON PROP_PEREHpereh:pereh** pereh:pereh


**LEXICON PROP_VIDELvidel:videl** videl:videl


* LEXICON PROP_VIDELvidel:videl Pavlovič:Pavlov


LEXICON PROP-PLC_ALUSAlus:Aluks Alus:Aluks

LEXICON PROP_ALUSAlus:Aluks Alus:Aluks

LEXICON PROP_KONDIIkondii:kondi kondii:kondi

LEXICON PROP_STIPENDIIkondii:kondi kondii:kondi



* * *
<small>This (part of) documentation was generated from [../src/fst/affixes/propernouns.lexc](http://github.com/giellalt/lang-olo/blob/main/../src/fst/affixes/propernouns.lexc)</small>